【裁判字號】    91,訴,1445
【裁判日期】    920515
【裁判案由】    毒品危害防制條例
【裁判全文】
臺灣彰化地方法院刑事判決                        九十一年度訴字第一四四五號
    公  訴  人  臺灣彰化地方法院檢察署檢察官
    被      告  乙○○
右列被告因違反毒品危害防制條例案件，經檢察官提起公訴（九十一年度毒偵字第二
五九六號、第二七○七號），本院判決如左：
    主      文
乙○○連續施用第一級毒品，累犯，處有期徒刑玖月。
扣案之海洛因壹包（淨重零點零壹公克）及殘存海洛因之塑膠空袋壹個均沒收銷燬之
；扣案之注射針筒肆支、削尖吸管壹支及其餘未殘存海洛因之塑膠空袋參個均沒收。
    事      實
一、乙○○於民國八十六年間，因違反麻醉藥品管理條例案件，先後經本院判處有期
    徒刑四月及六月，再經本院裁定應執行刑有期徒刑八月，並得易科罰金確定，於
    八十七年一月二十一日易科罰金執行完畢。復因施用毒品案件，經法院裁定移送
    強制戒治，嗣戒治期滿後，由台灣高等法院台中分院於八十九年六月七日，以八
    十七年度上訴字第一六一九號為免刑判決確定。惟乙○○仍不知悔改，又基於施
    用第一級毒品海洛因之概括犯意，自九十一年八、九月間起，至九十二年三月十
    六日止，在彰化縣埔鹽鄉○○村○○路三巷八號之住處，以針筒注射之方式，連
    續施用第一級毒品海洛因多次，平均每日施用一次。嗣先於九十一年十月四日十
    時四十分許，在彰化縣溪湖鎮○○街三五號為警查獲，並扣得乙○○所有使用過
    殘存海洛因之塑膠空袋一個，及其所有供施用海洛因使用之削尖吸管一支及注射
    針筒二支、未殘存海洛因之塑膠空袋三個，另於同月二十五日十三時四十五分許
    ，在彰化縣溪湖鎮○○路二四號旁為警查獲，並扣得乙○○所有之海洛因一包（
    淨重○‧○一公克），及其所有供施用海洛因使用之注射針筒二支。
二、案經彰化縣警察局及所轄溪湖分局分別移送及報請台灣彰化地方法院檢察署檢察
    官偵查起訴。
    理      由
一、訊據被告曾乙○○對於右揭事實，於本院審理中均坦承不諱，核與警方採樣測得
    其尿液檢體呈現「嗎啡類陽性反應」之結果互合（按海洛因於人體代謝後會呈現
    嗎啡類之反應），此有彰化縣衛生局煙毒尿液檢驗成績書及該檢驗報告之姓名對
    照資料在卷可稽；又扣案之白色粉末一包經送鑑定之結果，確含有海洛因成分（
    淨重○‧○一公克），亦有法務部調查局鑑定通知書附卷可憑，此外，另有塑膠
    空袋四個（其中一個殘存有白色粉末）、削尖吸管一支及注射針筒四支扣案可佐
    ，足證被告之自白與事實相符。再查：被告前因施用毒品案件，經法院裁定移送
    強制戒治，嗣戒治期滿後，由台灣高等法院台中分院於八十九年六月七日，以八
    十七年度上訴字第一六一九號為免刑判決確定等情，有前述刑事判決，及台灣高
    等法院被告全國前案紀錄表料表在卷可參。本件事證明確，被告犯行堪以認定。
二、核被告於強制戒治期滿經法院為免刑判決確定後，五年內再度施用第一級毒品之
    所為，係犯毒品危害防制條例第十條第一項之施用第一級毒品罪。其施用第一級
    毒品而持有該毒品之低度行為，為施用毒品之高度行為所吸收，爰不另論罪。至
    被告多次施用第一級毒品之犯行，時間緊接，犯罪構成要件亦相同，顯係基於概
    括之犯意反覆為之，為連續犯，應論以一罪，並依法加重其刑。起訴書中雖僅記
    載「被告自九十一年十月十四日或其前三日內之某時，至同月二十四日或其前三
    日內某時為止，連續施用海洛因」之犯行，而未論及其餘部分之犯行，惟其他部
    分與起訴書記載之部分，既有前述連續犯之裁判上一罪關係，基於審判不可分原
    則，本院自應併予審理。另查：被告於八十六年間，因違反麻醉藥品管理條例案
    件，先後經本院判處有期徒刑四月及六月，再經本院裁定應執行刑有期徒刑八月
    ，並得易科罰金確定，於八十七一月二十一日易科罰金執行完畢等情，有台灣高
    等法院被告全國前案紀錄表，及台灣彰化地方法院法務部在監在押資料表可供參
    考，其於有期徒刑執行完畢五年內，再犯本件有期徒刑以上之罪，為累犯，應依
    法遞加重其刑。末審酌吸毒雖係自戕行為，惟對家庭及社會之負面影響甚大，且
    被告曾因施用毒品案件經本院判處有期徒刑執行完畢，又歷經一次強制戒治，仍
    於戒治出所後繼續施用毒品不輟，顯無禁絕毒品之決心，惟參酌其坦承犯行，態
    度良好等一切情狀，量處如主文所示之刑，以示懲戒。至扣案之海洛因一包（淨
    重○‧○一公克），被告自承係其所有而為警查獲之毒品，又扣案之塑膠空袋一
    個殘留有微量海洛因粉末，亦據被告供稱為其所有之物，因毒品本身與塑膠袋無
    法相互析離，應全部視為毒品，爰均依毒品危害防制條例第十八條第一項前段宣
    告沒收銷燬之；另查扣案之針筒四支、削尖吸管一支及其餘未殘存海洛因之塑膠
    空袋三個，據被告稱為其所有供施用海洛因使用之物，爰依刑法第三十八條第一
    項第二款宣告沒收。
據上論斷，應依刑事訴訟法第二百九十九條第一項前段，毒品危害防制條例第十條第
一項、第十八條第一項前段，刑法第十一條前段、第五十六條、第四十七條、第三十
八條第一項第二款，判決如主文。
本案經檢察官甲○○到庭執行職務。
中      華      民      國    九十二    年      五      月     十五     日
                              台灣彰化地方法院刑事第三庭
                                          審判長法官   余  仕  明
                                          法      官   李  雅  俐
                                          法      官   黃  玉  齡
右正本證明與原本無異。
如不服本判決，應於判決送達後十日內向本院提出上訴狀( 須附繕本 )。
                                          法院書記官   許  騰  云
中      華      民      國    九十二    年      五      月     十五     日
毒品危害防制條例第十條第一項
施用第一級毒品者，處六月以上五年以下有期徒刑。


司法院資訊處製作；財團法人民間司法改革基金會備份。
